臺灣臺中地方法院刑事判決　　　　　　　　　　　　九十一年度訴字第二八號
　　公　訴　人　臺灣臺中地方法院檢察署檢察官
　　被　　　告　甲○○　男　四.
右列被告因違反毒品危害防制條例案件，經檢察官提起公訴（九十一年度毒偵字第一
五一三號），及移送併辦（九十一年度毒偵字第二四三○、三○八二號）本院判決如
左：
    主  文
甲○○施用第二級毒品，處有期徒刑肆月；又連續施用第一級毒品，處有期徒刑拾壹
月。扣案之海洛因貳包（淨重零點貳玖公克，包裝重零點肆貳公克）均沒收銷燬之。
應執行有期徒刑壹年壹月，扣案之海洛因貳包（淨重零點貳玖公克，包裝重零點肆貳
公克）均沒收銷燬之。
    事  實
一、甲○○前因施用毒品案件，經依本院裁定送觀察、勒戒後，認無繼續施用毒品之
    傾向，經臺灣臺中地方法院檢察署檢察官以八十七年度偵字第二三四八六號為不
    起訴處分確定，後又因施用毒品案件經本院裁定送觀察、勒戒後，認有繼續施用
    傾向，經臺灣臺中地方法院檢察署檢察官以八十八年度偵字第一七一六二號及八
    十八年度毒偵字第五七三號提起公訴，並經本院以八十八年度訴字第一八七七號
    判處有期徒刑一年，於民國八十八年十一月二十五日確定，復於八十九年間因施
    用毒品案件，經臺灣臺中地方法院檢察署檢察官以八十九年毒偵字第六三二七號
    提起公訴，並經本院於九十年七月十六日，以八十九年度易字第四○○八號判處
    有期徒刑六月確定，嗣於九十一年四月十九日起假釋付保護管束中，詎甲○○於
    保護管束期間，仍不知悔改，分別自真實姓名不詳之成年朋友處取得毒品，或向
    綽號「阿棋」或「乙○」真實姓名年籍不詳之成年人，以每小包新台幣一千元之
    代價取得毒品後，基於施用第二級毒品安非他命之犯意，於九十一年五月二日之
    前約三天即四月二十九日晚上八時許，在其臺中市○○街三十五號住處，以將第
    二級毒品安非他命放在過濾器內燃燒，再吸入氣體之方式，施用第二級毒品安非
    他命一次，嗣又另行起意，並基於施用第一級毒品海洛因之概括犯意，先於九十
    一年五月三十日之前一、二天晚上八時許及同年八月十四日之前三日內某時，在
    其上揭水源街三十五號住處，以將第一級毒品海洛因摻在香煙中吸食之方式，各
    施用第一級毒品海洛因一次，復於同年九月二十九日晚上八時許，在臺中市○○
    ○路二六四巷八弄二十五號處所，同樣以將第一級毒品海洛因摻在香煙中吸食之
    方式，再施用第一級毒品海洛因一次。嗣於九十一年五月二日及同年月三十日，
    經臺灣臺中地方法院檢察署觀護人採尿送驗，結果分別呈甲基安非他命及嗎啡類
    陽性反應，另為警分別於同年八月十四日上午十一時三十五分許，在上揭水源街
    三十五號住處查獲，當場在其身上查扣第一級毒品海洛因一包淨重○．一九公克
    （包裝重○．二公克），及同年十月一日下午四時許，在上開臺中市○○○路二
    六四巷八弄二十五號處所查獲，並扣得第一級毒品海洛因一包淨重○．一公克（
    包裝重○．二二公克）。
二、案經臺灣臺中地方法院檢察署檢察官自動檢舉及臺中市警察局第三分局、第一分
    局報請臺灣臺中地方法院檢察署檢察官移送併辦。
    理  由
一、訊據被告甲○○對於在右揭時、地有施用第二級毒品安非他命一次及連續施用第
    一級毒品海洛因多次之事實坦承不諱，且其於九十一年五月二日、五月三十日、
    八月十四日及十月一日所採之尿液經分別送請詮昕科技股份有限公司及臺中市衛
    生局檢驗結果，均分別確呈甲基安非他命或嗎啡之陽性反應，此分別有該公司及
    該局煙毒尿液檢驗成績書各二紙在卷可稽（見臺灣臺中地方法院檢察署九十一年
    度毒偵字第一五一三號卷第十一、十七頁、本院卷第二三、五三頁），又如事實
    欄所示之扣案粉末二包，經送請法務部調查局檢驗結果，確含有第一級毒品海洛
    因成分，分別淨重○．一九公克（包裝重○．二公克）及淨重○．一公克（包裝
    重○．二二公克），此有該局鑑定通知書二紙附卷可稽（見本院卷第四○、五四
    頁），足認被告之自白與事實相符。又被告前因施用毒品案件，經依本院裁定送
    觀察、勒戒後，認無繼續施用毒品之傾向，經臺灣臺中地方法院檢察署檢察官以
    八十七年度偵字第二三四八六號為不起訴處分確定，後又因施用毒品案件經本院
    裁定送觀察、勒戒後，認有繼續施用傾向，經臺灣臺中地方法院檢察署檢察官起
    訴，並經本院以八十八年度訴字第一八七七號判處有期徒刑一年確定，復於八十
    九年間因施用毒品案件，經臺灣臺中地方法院檢察署檢察官起訴，並經本院以八
    十九年度易字第四○○八號判處有期徒刑六月確定，嗣於九十一年四月十九日起
    假釋付保護管束中等情，亦有臺灣臺中地方法院檢察署八十七年度偵字第二三四
    八六號不起訴處分書本院八十八年度訴字第一八七七號、八十九年度易字第四○
    ○八號判決、臺灣臺中地方法院檢察署刑案資料查註紀錄表及臺灣高等法院被告
    全國前案紀錄各一份附卷足參。本件事證明確，被告犯行堪以認定。
二、核被告所為，係犯毒品危害防制條例第十條第一項施用第一級毒品罪及同條例第
    十條第二項施用第二級毒品罪。被告為供施用而持有第一級毒品海洛因及第二級
    毒品安非他命，其持有之低度行為，已為施用之高度行為所吸收，不另論罪。被
    告先後多次施用第一級海洛因之犯行，時間緊密，且觸犯構成要件相同之罪，顯
    係基於概括犯意反覆為之，為連續犯，應依刑法第五十六條規定，論以一罪，並
    加重其刑。被告所犯上開二罪間，犯意各別，構成要件互殊，應分論併罰。公訴
    人雖未就被告於九十一年八月十四日之前三日內及同年九月二十九日施用第一級
    毒品海洛因各一次之犯行予以起訴，惟該部分與已起訴施用第一級毒品海洛因部
    分，有連續犯之裁判上一罪關係，為起訴效力所及，本院自得併予審理。爰審酌
    被告前因施用毒品犯行曾經觀察、勒戒，尚在假釋併付保護管束中，竟又再施用
    毒品不輟，無視於毒品對於自身健康之戕害及國家對於杜絕毒品犯罪之禁令，惡
    性非輕，復斟酌被告坦承犯行，犯後態度尚稱良好，再本於施用毒品犯罪之人亦
    為「病人」之考量，且其若施以長時間戒治處遇，已足達到科以刑罰之「特別預
    防」機制等一切情狀，分別量處如主文所示之刑，並定其應執行之刑。末查，扣
    案之第一級毒品海洛因二包，分別淨重○．一九公克（包裝重○．二公克）及淨
    重○．一公克（包裝重○．二二公克），均為毒品危害防制條例第二條第二項第
    一款所指之毒品，爰依同條例第十八條第一項前段規定，不問屬於犯人與否，均
    宣告沒收銷燬之。
據上論斷，應依刑事訴訟法第二百九十九條第一項前段，毒品危害防制條例第十條第
一項、第二項、第二十條第三項前段、第十八條第一項前段，刑法第十一條、第五十
六條、第五十一條第五款，判決如主文。
本案經檢察官李翠玲到庭執行職務。
中      華      民      國    九 十 一    年     十 二    月  三十一    日
                                    臺灣臺中地方法院刑事第七庭
                                        審判長法  官  夏 一 
                        法  官  陳 卿 和
                                              法  官  蔡 美 華
右正本證明與原本無異。
如不服本判決，應於判決送達後十日內向本院提出上訴狀，上訴於臺灣高等法院臺中
分院( 須附繕本 )。
                                              書記官
中    華    民    國      九十二      年       一      月     二    日
附錄論罪科刑法條
毒品危害防制條例
第十條第一項：施用第一級毒品者，處六月以上五年以下有期徒刑。
第十條第二項：施用第二級毒品者，處三年以下有期徒刑。
